---
title: "Estimator explaination"
author: "Cherubael"
output: html_document
---

```{r setup, include=FALSE}
knitr::opts_chunk$set(echo = FALSE, warning = FALSE, message = FALSE, fig.align = "center")
```

## Описание исходных данных
```{r}
# А заодно их загрузка и загрузка необходимых пакетов
library(tidyverse)
d = read.csv("result.csv", sep = ";", encoding = "UTF-8", header = F)
names(d) <- c("session","name", "time","curr.time","x.coord","y.coord", "hand")
d$time <- as.numeric(d$time)
d$session <- as.character(d$session)
d$x.coord <- as.numeric(d$x.coord)
d$y.coord <- as.numeric(d$y.coord)
d$hand <- factor(d$hand, levels = c("right","left"))
```

Исходные данные имеют следующий вид:

```{r}
tbl <- knitr::kable(head(d), align = "c")
kableExtra::kable_styling(tbl, "striped", full_width = T, position = "left")
```

где:

* ***session*** - идетификатор сессии исследования, равный времени начала теста,
* ***name*** - идетификатор испытуемого,
* ***time*** - текущее время, в которое произошло прикосновение к экрану,
* ***curr.time*** - количество секунд, прошедших с начала теста,
* ***x.coord*** и ***y.coord*** - координаты прикосновения на экране мобильного устройства,
* ***hand*** - идентификатор руки.

```{r}
# Доводим данные до ума, инициализируем объект для хранения результатов
d$tick <- c(NA, diff(d$time))
d$tick[c(0, diff(d$curr.time)) < 0] <- NA # через дифф ищем смену в текущем времени с 0 на 5, там же сглаживаем провалы в тиках при помощи NA

d$time     <- as.integer(d$time/1000)
d$datetime <- as.POSIXct(d$time, origin="1970-01-01")
d$datetime <- format(d$datetime, format="%H:%M:%S")
result <- data.frame(name = d$name[1])
```

# Интервал между касаниями

```{r}
ggplot(d, aes(x=factor(curr.time), y=tick)) +
  geom_violin(scale="width") +
  geom_smooth(method = "loess", se=TRUE, aes(group=1)) +
  geom_boxplot(width=.12, fill=I("black"), notch=T, outlier.size=NA, col="grey40") +
  stat_summary(fun.y="median", geom="point", shape=20, col="white") +
  ggtitle("Результаты теппинг-теста") +
  labs(x="Время", y="Интервал между касаниями, мс") +
  facet_grid(hand~name) +
  theme(legend.position="none",
        axis.text=element_text(size=12),
        axis.title=element_text(size=16,face="bold")) +
  scale_fill_brewer() + geom_jitter(alpha = 0.8) +
  theme(plot.title = element_text(size=16, face='bold', hjust=0.5),
        axis.text.x=element_text(angle=90, vjust=0, size=16),
        axis.ticks.x=element_blank(),
        axis.title.y = element_text(face="bold", size=20),
        axis.text.y  = element_text(angle=90, vjust=0, size=16))
```

Данные о среднем значении±среднее квадратическое отклонение для интервалов между касаниями для правой и левой руки используются как один из показателей:

* ***Правая рука*** - `r sprintf("%.2f±%.2f", mean(d$tick[d$hand=="right"], na.rm = T), sd(d$tick[d$hand=="right"], na.rm = T))` миллисекунд.
* ***Левая рука*** - `r sprintf("%.2f±%.2f", mean(d$tick[d$hand=="left"], na.rm = T),  sd(d$tick[d$hand=="left"], na.rm = T))` миллисекунд.

```{r}
result$mean.interval.right <- mean(d$tick[d$hand=="right"], na.rm = T)
result$mean.interval.left  <- mean(d$tick[d$hand=="left"] , na.rm = T)
result$sd.interval.right   <- sd(d$tick[d$hand=="right"] , na.rm = T)
result$sd.interval.left    <- sd(d$tick[d$hand=="left"] , na.rm = T)
```

# Количество касаний в секунду

```{r}
d %>% group_by(curr.time, hand, name) %>% summarise(n = n()) -> res

ggplot(res, aes(x=factor(curr.time), y=n)) +
  geom_violin(scale="width") +
  geom_smooth(method = "loess", se=TRUE, aes(group=1)) +
  geom_boxplot(width=.12, fill=I("black"), notch=T, outlier.size=NA, col="grey40") +
  stat_summary(fun.y="median", geom="point", shape=20, col="white") +
  ggtitle("Результаты теппинг-теста") +
  labs(x="Время", y="Количество касаний в секунду") +
  facet_grid(hand~.) +
  theme(legend.position="none",
        axis.text=element_text(size=12),
        axis.title=element_text(size=16,face="bold")) +
  scale_fill_brewer() + geom_jitter(alpha = 0.5) +
  theme(plot.title = element_text(size=16, face='bold', hjust=0.5),
        axis.text.x=element_text(angle=90, vjust=0, size=16),
        axis.ticks.x=element_blank(),
        axis.title.y = element_text(face="bold", size=20),
        axis.text.y  = element_text(angle=90, vjust=0, size=16))
```

Данные о количестве касаний в секунду обрабатываются аналогичным образом и сохраняются для дальнейшей обработки:

* ***Правая рука*** - `r sprintf("%.2f±%.2f", mean(res$n[res$hand=="right"], na.rm = T), sd(res$n[res$hand=="right"], na.rm = T))` касаний в секунду.
* ***Левая рука*** - `r sprintf("%.2f±%.2f", mean(res$n[res$hand=="left"], na.rm = T),  sd(res$n[res$hand=="left"], na.rm = T))` касаний в секунду.

```{r}
result$mean.tap.right <- mean(res$n[res$hand=="right"], na.rm = T)
result$mean.tap.left  <- mean(res$n[res$hand=="left"] , na.rm = T)
result$sd.tap.right   <- sd(res$n[res$hand=="right"] , na.rm = T)
result$sd.tap.left    <- sd(res$n[res$hand=="left"] , na.rm = T)
```

# Кумулятивная сумма касаний в секунду

```{r}
d %>% group_by(curr.time, hand, name) %>% summarise(n = n()) -> res
res %>% group_by(hand, name) %>% mutate(cum.n = cumsum(n)) -> res

ggplot(res, aes(x=factor(curr.time), y=cum.n)) +
  geom_violin(scale="width") +
  geom_smooth(method = "loess", se=TRUE, aes(group=1)) +
  geom_boxplot(width=.12, fill=I("black"), notch=T, outlier.size=NA, col="grey40") +
  stat_summary(fun.y="median", geom="point", shape=20, col="white") +
  ggtitle("Результаты теппинг-теста") +
  labs(x="Время", y="Кумулятивная сумма касаний в секунду") +
  facet_grid(hand~.) +
  theme(legend.position="none",
        axis.text=element_text(size=12),
        axis.title=element_text(size=16,face="bold")) +
  scale_fill_brewer() + geom_jitter(alpha = 0.5) +
  theme(plot.title = element_text(size=16, face='bold', hjust=0.5),
        axis.text.x=element_text(angle=90, vjust=0, size=16),
        axis.ticks.x=element_blank(),
        axis.title.y = element_text(face="bold", size=20),
        axis.text.y  = element_text(angle=90, vjust=0, size=16))

smry.r <- summary(lm(cum.n~curr.time, res[res$hand=="right",]))
smry.l <- summary(lm(cum.n~curr.time, res[res$hand=="left",]))

result$cum.slope.right <- smry.r$coefficients[2]
result$cum.slope.left  <- smry.l$coefficients[2]
result$cum.R2.right    <- smry.r$r.squared
result$cum.R2.left     <- smry.l$r.squared
```

Такие показатели, как коэффициент наклона прямой и коэффициент детерминации ($R^2$) для правой и левой руки также вычисляются и сохраняются для дальнейшей обработки.

# Коэффициент силы нервной системы (КСНС)

```{r}
d %>% group_by(hand, curr.time) %>% summarise(n = n(), time = mean(time)) -> res
res %>% summarise(KSNS=(sum(n-n[curr.time==0]))/sum(n[curr.time==0]*100)) -> res

result$KSNS.right <- res$KSNS[res$hand=="right"]
result$KSNS.left  <- res$KSNS[res$hand=="left"]
```

КСНС вычисляется по формуле:

КСНС = ((х2 - х1) + (х3 - х1) + ... + (х30 - х1)) : х1 * 100,

где x1, ..., x30 - количество прикосновений в заданный промежуток времени.

Для текущего примера КСНС для правой руки равен: `r sprintf("%.2f", result$KSNS.right)`.
Для левой: `r sprintf("%.2f", result$KSNS.left)`.

# Коэффициент функциональной асимметрии по работоспособности левой и правой рук

Коэффициент функциональной асимметрии по работоспособности левой и правой рук рассчитывается как:

KFa = ((ΣR - ΣL) : (ΣR + ΣL)) * 100,

где ΣR - сумма касаний правой рукой, ΣL - сумма касаний левой рукой.

```{r}
d %>% group_by(hand, curr.time, name) %>% summarise(n = n()) %>% ungroup(hand, curr.time) -> res
res %>% summarise(KFa = (sum(n[hand=="right"])-sum(n[hand=="left"]))/(sum(n[hand=="right"])+sum(n[hand=="left"]))*100) %>% as.numeric -> result$KFa
```

Для текущего примера коэффициент функциональной асимметрии по работоспособности левой и правой рук для правой руки равен: `r sprintf("%.2f", result$KFa)`.

# Плотность касаний в процессе прохождения теппинг-теста

```{r}
ggplot(d, aes(x = x.coord, y = y.coord)) +
  geom_point() +
  geom_density_2d() +
  stat_density_2d(aes(fill = stat(level), color = hand), geom = "polygon") +
  geom_point(aes(x = mean(d$x.coord[d$hand=="right"]), y = mean(d$y.coord[d$hand=="right"])), size = 8, color = "red") +
  geom_point(aes(x = mean(d$x.coord[d$hand=="left"]), y = mean(d$y.coord[d$hand=="left"])), size = 8, color = "blue") +
  geom_segment(aes(x = mean(d$x.coord[d$hand=="right"]), xend = mean(d$x.coord[d$hand=="left"]),
                   y = mean(d$y.coord[d$hand=="right"]), yend = mean(d$y.coord[d$hand=="left"])), 
               arrow = arrow(angle = 15, ends = "both", type = "closed"), size = 2, color = "green")

result$dist <- sqrt((mean(d$x.coord[d$hand=="right"])-mean(d$x.coord[d$hand=="left"]))^2+(mean(d$y.coord[d$hand=="right"])-mean(d$y.coord[d$hand=="left"]))^2)
result$dist.sd.right <- sd(sqrt((d$x.coord[d$hand=="right"])^2+(d$y.coord[d$hand=="right"])^2))
result$dist.sd.left  <- sd(sqrt((d$x.coord[d$hand=="left"])^2+(d$y.coord[d$hand=="left"])^2))
```


# Результаты

Итоговый объект, содержащий результаты имеет следующий вид:

```{r}
result <- t(result)
result <- cbind(rownames(result), result); rownames(result) <- NULL
colnames(result) <- c("Показатель", "Численное значение")
tbl <- knitr::kable(result, align = "c")
kableExtra::kable_styling(tbl, "striped", full_width = T, position = "left")
```



